【裁判字號】    99,上訴,1276
【裁判日期】    990921
【裁判案由】    違反毒品危害防制條例
【裁判全文】
臺灣高等法院高雄分院刑事判決        99年度上訴字第1276號
上  訴  人
即  被  告  甲○○
上列上訴人因違反毒品危害防制條例案件，不服臺灣高雄地方法
院99年度審訴字第1320、1934號、99年度審易字第2563號中華民
國99年6 月25日第一審判決（起訴案號：臺灣高雄地方法院檢察
署99年度毒偵字第1013、1437號，99年度蒞追字第16號），提起
上訴，本院判決如下：
     主  文
上訴駁回。
     事  實
一、甲○○前於民國97年間，因施用毒品案件，經臺灣高雄地方
    法院以97年度審毒聲字第646 號裁定送觀察、勒戒後，認有
    繼續施用毒品之傾向，續由同院以97年度審毒聲字第1245號
    裁定令入戒治處所施以強制戒治，於98年6 月9 日強制戒治
    期滿執行完畢。另於82年、83年間因違反肅清煙毒條例案件
    ，分別經本院以82年度上訴字第2680號判決處有期徒刑3 年
    4 月確定，及臺灣高雄地方法院以83年度訴字第1412號判處
    有期徒刑3 年6 月確定，上開2 案接續執行，嗣經假釋出監
    ；又於86年間因違反肅清煙毒條例案件，經臺灣高雄地方法
    院以86年度訴字第3538號判處有期徒刑3 年4 月確定；復於
    87年間因轉讓第一級毒品案件，經同院以87年度訴字第2319
    號判處有期徒刑1 年4 月確定。前開假釋嗣經撤銷執行殘刑
    並與上開各罪接續執行，嗣再經假釋並付保護管束，於96年
    7 月16日假釋期滿未經撤銷視為執行完畢。詎其仍不知悔改
    並戒絕毒癮，於前開觀察、勒戒、強制戒治執行完畢5 年內
    ，分別為下列行為：
  (一)基於施用第一級毒品海洛因之犯意，於99年1 月19日下午7
    時許，在其位於高雄市○○區○○街126 號住處內，以注射
    之方式，施用第一級毒品海洛因1 次；又基於持有第一級毒
    品海洛因之犯意，於99年1 月22日中午12時許，在高雄縣林
    園鄉潭頭村某加油站前，向某真實姓名、年籍不詳之綽號「
    少年仔」之成年男子，以新臺幣1000元之價格，購入第一級
    毒品海洛因1 包，而予以持有之。嗣於同日下午1 時35分許
    ，在高雄縣大寮鄉○○路○ 段400 號前，為警盤查，當場扣
    得上開未及施用之海洛因1 包（驗前淨重0.288 公克、驗後
    淨重0.279 公克），並經其同意採集其尿液送驗，檢驗結果
    確呈嗎啡、可待因陽性反應，進而知悉上情。
  (二)基於施用第一級毒品海洛因之犯意，於99年1 月25日下午7
    時許，在其位於高雄市○○區○○街126 號住處內，以注射
    之方式，施用第一級毒品海洛因1 次。嗣於同年月27日下午
    4 時30分許，在高雄市○○區○○路59號旁，因警查緝販賣
    海洛因之劉鈞翔時，發現甲○○前往上址欲向劉鈞翔購買海
    洛因未果，遂對其盤查，並經其同意採集其尿液送驗，檢驗
    結果確呈嗎啡、可待因陽性反應，進而知悉上情。
二、案經高雄市政府警察局小港分局報告臺灣高雄地方法院檢察
    署檢察官偵查起訴及追加起訴。
    理  由
甲、程序方面
一、查本案卷附之高雄市立凱旋醫院99年2 月10日、99年2 月25
    日濫用藥物尿液檢驗報告、高雄市立凱旋醫院99年3 月8 日
    濫用藥物成品檢驗鑑定書，為依檢察機關概括授權囑託（臺
    灣高雄地方法院檢察署92年10月23日雄檢楠文字第09210002
    94號函及函附臺灣高雄地方法院檢察署檢察長概括選任鑑定
    人或囑託鑑定機關（團體）名冊函告週知），執行鑑定職務
    所出具之書面鑑定報告，依刑事訴訟法第159 條第1 項及同
    法第208 條第1 項準用同法第206 條第1 項之規定，為傳聞
    法則之例外，自均得作為本案之證據。
二、被告甲○○經合法傳喚，無正當之理由未於審判期日到庭，
    爰依刑事訴訟法第371 條規定，不待其陳述，逕行判決，先
    予敘明。
乙、實體方面
一、上開犯罪事實業據被告於本院準備程序時坦承不諱；又其為
    警先後所採集尿液經送檢驗後結果，均呈海洛因代謝物可待
    因、嗎啡陽性反應，此有高雄市立凱旋醫院99年2 月3 日編
    號A00000000 號、99年2 月10日編號A00000000 號濫用藥物
    尿液檢驗報告各1 紙（見警卷第15頁、毒偵1013卷第30頁）
    、高雄市警察局小港分局毒品案嫌疑人尿液代碼與姓名對照
    表、高雄市警察局刑事警察大隊偵6 隊偵辦毒品案尿液採證
    代碼對照表各1 紙在卷可查。再被告為警扣押之白色粉末，
    經送檢驗，亦驗出海洛因成分，此亦有高雄市立凱旋醫院99
    年3 月8 日濫用藥物成品檢驗鑑定書在卷可憑（毒偵1013卷
    第38頁），此外並有上開海洛因1 包扣案可資佐證（驗前淨
    重0.288 公克、驗後淨重0.279 公克）99年1 月25日濫用藥
    物尿液檢驗報告各1 份附卷可稽，足認被告自白與事證相符
    ，故本件事證明確，被告犯行應堪認定。
二、查被告前因施用毒品案件經裁定送觀察、勒戒、強制戒治執
    行完畢後，又於5 年內再犯本件施用毒品案件，檢察官依毒
    品危害防制條例第23條第2 項規定逕行起訴，即無不合，核
    被告上開所為，分別係犯毒品危害防制條例第10條第1 項之
    施用第一級毒品罪2 次及同條例第11條第1 項持有第一級毒
    品罪1 次。被告上開2 次施用第一級毒品海洛因前所持有之
    第一級毒品部分，其持有之低度行為應為施用之高度行為所
    吸收，不另論罪。至被告如事實一、(一)於99年1 月22日中午
    12時許購入而持有第一級毒品犯行（尚未及施用），既係於
    前次施用第一級毒品後，復行購入所犯，即與前次施用毒品
    犯行無涉，不能為該次施用毒品行為所吸收，併予指明。被
    告所犯上開3 罪，犯意各別，行為互殊，均應予分論併罰。
    又被告前有如犯罪事實欄所述經判處有期徒刑並執行完畢之
    情形，此有臺灣高等法院被告前案紀錄表在卷可佐，其於徒
    刑執行完畢5 年之內故意再犯本件有期徒刑以上之罪，皆為
    累犯，應依法加重其刑。
三、原審認被告罪證明確，因而適用毒品危害防制條例第10條第
    1 項、第11條第1 項、第18條第1 項前段，刑法第11條、第
    47條第1 項、第51條第5 款規定，並審酌被告施用毒品之行
    為不僅戕害自身身心健康，亦間接影響社會治安，被告前經
    觀察、勒戒、強制戒治後，仍未能戒斷毒癮，復又再犯本件
    施用毒品案件，且有違反肅清煙毒條例、轉讓第一級毒品等
    前科及執行紀錄，顯見其對毒品之依賴情形非輕，且平日素
    行非佳，有其本院院內索引卡紀錄表報表及前揭臺灣高等法
    院被告前案紀錄表等各1 份在卷可稽，並考量被告犯後坦承
    犯行，且目前正在接受美沙冬療法戒除毒癮，有其提出之高
    雄醫學大學附設中和紀念醫院門診掛號單、繳費通知單等資
    料在卷足憑，暨其施用毒品之前科、次數等一切情狀，分別
    就施用第一級毒品2 罪及持有第一級毒品1 罪，量處有期徒
    刑8 月、8 月、3 月，並定應執行之刑為有期徒刑1 年5 月
    ；並敘明扣押之第一級毒品海洛因1 包（驗前淨重0.288 公
    克、驗後淨重0.279 公克）及裝盛該第一級毒品海洛因之包
    裝袋，其中亦含有無法析離之第一級毒品海洛因，均應依毒
    品危害防制條例第18條第1 項前段規定諭知沒收銷燬之。至
    鑑驗耗用之毒品既已滅失，自毋庸宣告沒收銷燬。其認事用
    法，核無不合，量刑亦屬允當。被告上訴意旨先則否認犯罪
    ，指摘原判決不當且量刑過重，為無理由，應予駁回。
據上論斷，應依刑事訴訟法第368條、第371條，判決如主文。
本案經檢察官王登榮到庭執行職務。
中    華    民    國    99    年    9     月    21    日
                  刑事第七庭    審判長法  官 莊飛宗
                                      法  官 謝宏宗
                                      法  官 蔡廣昇
以上正本證明與原本無異。
施用第一級毒品部分，如不服本判決，應於判決送達後10日內向
本院提出上訴狀，其未敘述理由者並應於提出上訴狀後10日內向
本院補提理由書（應附繕本）。其餘部分不得上訴。
中    華    民    國    99    年    9     月    21    日
                                      書記官 曾允志
附錄本判決論罪科刑法條：
毒品危害防制條例第10條第1項
施用第一級毒品者，處 6 月以上 5 年以下有期徒刑。
毒品危害防制條例第11條第1項
持有第一級毒品者，處 3 年以下有期徒刑、拘役或新臺幣 5 萬
元以下罰金。

司法院資訊處製作；財團法人民間司法改革基金會備份。
